Config:
  hfst:
    Gen: ../../../src/generator-gt-norm.hfst
    Morph: ../../../src/analyser-gt-norm.hfst
  xerox:
    Gen: ../../../src/generator-gt-norm.xfst
    Morph: ../../../src/analyser-gt-norm.xfst
    App: lookup

Tests:

# todo:
# Proofread the gold standard (below)
# Then: run analyser, then correct. 



  Noun - вальмя: # Ordinary nouns 'woman' - full paradigm including MWN
     вальмя+N+Sg+Nom+Indef: вальмя
     вальмя+N+SP+Gen+Indef: вальмянь
     вальмя+N+SP+Abl+Indef: вальмяда
     вальмя+N+SP+Dat+Indef: вальмянди
     вальмя+N+SP+Abe+Indef: вальмяфтома
     вальмя+N+SP+Cmpr+Indef: вальмяшка
     вальмя+N+SP+Ine+Indef: вальмяса
     вальмя+N+SP+Ela+Indef: вальмяста
     вальмя+N+SP+Ill+Indef: вальмяс
     вальмя+N+SP+Prl+Indef: вальмява
     вальмя+N+SP+Tra+Indef: вальмякс
     вальмя+N+Sg+Nom+PxSg1: вальмязе
     вальмя+N+Pl+Nom+PxSg1: вальмяне
     вальмя+N+Sg+Gen+PxSg1: вальмязень
     вальмя+N+Pl+Gen+PxSg1: вальмянень
     вальмя+N+Sg+Dat+PxSg1: [вальмязенди, вальмязти]
     вальмя+N+Pl+Dat+PxSg1: вальмяненди
     вальмя+N+SP+Abl+PxSg1: вальмядон
     вальмя+N+SP+Abe+PxSg1: вальмяфтомон
     вальмя+N+SP+Cmpr+PxSg1: вальмяшкан
     вальмя+N+SP+Ine+PxSg1: вальмясон
     вальмя+N+SP+Ela+PxSg1: вальмястон
     вальмя+N+SP+Ill+PxSg1: вальмязон
     вальмя+N+SP+Prl+PxSg1: вальмяван
     вальмя+N+Sg+Nom+PxSg2: вальмяце
     вальмя+N+Pl+Nom+PxSg2: вальмятне
     вальмя+N+Sg+Gen+PxSg2: вальмяцень
     вальмя+N+Pl+Gen+PxSg2: вальмятнень
     вальмя+N+SP+Abl+PxSg2: вальмядот
     вальмя+N+SP+Abe+PxSg2: вальмяфтомот
     вальмя+N+SP+Cmpr+PxSg2: вальмяшкат
     вальмя+N+SP+Ine+PxSg2: вальмясот
     вальмя+N+SP+Ela+PxSg2: вальмястот
     вальмя+N+SP+Ill+PxSg2: вальмязт
     вальмя+N+SP+Prl+PxSg2: вальмяват
     вальмя+N+Sg+Nom+PxSg3: вальмяц
     вальмя+N+Pl+Nom+PxSg3: вальмянза
     вальмя+N+Sg+Gen+PxSg3: вальмянц
     вальмя+N+Pl+Gen+PxSg3: вальмянзон
     вальмя+N+Sg+Dat+PxSg3: вальмянцты
     вальмя+N+Pl+Dat+PxSg3: вальмянзонды
     вальмя+N+SP+Abl+PxSg3: вальмядонза
     вальмя+N+SP+Abe+PxSg3: вальмяфтомонза
     вальмя+N+SP+Cmpr+PxSg3: вальмяшканза
     вальмя+N+SP+Ine+PxSg3: вальмясонза
     вальмя+N+SP+Ela+PxSg3: вальмястонза
     вальмя+N+SP+Ill+PxSg3: вальмязонза
     вальмя+N+SP+Prl+PxSg3: вальмяванза
     вальмя+N+SP+Nom+PxPl1: вальмяньке
     вальмя+N+SP+Gen+PxPl1: вальмяньконь
     вальмя+N+SP+Dat+PxPl1: вальмяньконди
     вальмя+N+SP+Abl+PxPl1: вальмядонк
     вальмя+N+SP+Abe+PxPl1: вальмяфтомонк
     вальмя+N+SP+Cmpr+PxPl1: вальмяшканк
     вальмя+N+SP+Ine+PxPl1: вальмясонк
     вальмя+N+SP+Ela+PxPl1: вальмястонк
     вальмя+N+SP+Ill+PxPl1: вальмязонк
     вальмя+N+SP+Prl+PxPl1: вальмяванк
     вальмя+N+SP+Nom+PxPl2: вальмянте
     вальмя+N+SP+Gen+PxPl2: вальмянтень
     вальмя+N+SP+Dat+PxPl2: вальмянтенди
     вальмя+N+SP+Abl+PxPl2: вальмядонт
     вальмя+N+SP+Abe+PxPl2: вальмяфтомонт
     вальмя+N+SP+Cmpr+PxPl2: вальмяшкант
     вальмя+N+SP+Ine+PxPl2: вальмясонт
     вальмя+N+SP+Ela+PxPl2: вальмястонт
     вальмя+N+SP+Ill+PxPl2: вальмязонт
     вальмя+N+SP+Prl+PxPl2: вальмявант
     вальмя+N+SP+Nom+PxPl3: вальмясна
     вальмя+N+SP+Gen+PxPl3: вальмяснон
     вальмя+N+SP+Dat+PxPl3: вальмяснонды
     вальмя+N+SP+Abl+PxPl3: вальмядост
     вальмя+N+SP+Abe+PxPl3: вальмяфтомост
     вальмя+N+SP+Cmpr+PxPl3: вальмяшкаст
     вальмя+N+SP+Ine+PxPl3: вальмясост
     вальмя+N+SP+Ela+PxPl3: вальмястост
     вальмя+N+SP+Ill+PxPl3: вальмязост
     вальмя+N+SP+Prl+PxPl3: вальмяваст
     вальмя+N+Pl+Nom+Indef: вальмят
     вальмя+N+Sg+Nom+Def: вальмясь
     вальмя+N+Sg+Gen+Def: вальмять
     вальмя+N+Sg+Dat+Def: вальмяти
     вальмя+N+Pl+Nom+Def: вальмятне
     вальмя+N+Pl+Gen+Def: вальмятнень
     вальмя+N+Pl+Dat+Def: вальмятненди    
     вальмя+N+Sg+Nom+Indef+Foc: вальмявок
     вальмя+N+SP+Gen+Indef+Foc: вальмяньге
     вальмя+N+SP+Abl+Indef+Foc: вальмядовок
     вальмя+N+SP+Dat+Indef+Foc: [вальмяндивок, вальмяндиге, вальмяндинге]
     вальмя+N+SP+Abe+Indef+Foc: вальмяфтомовок
     вальмя+N+SP+Cmpr+Indef+Foc: вальмяшкавок
     вальмя+N+SP+Ine+Indef+Foc: вальмясовок
     вальмя+N+SP+Ela+Indef+Foc: вальмястовок
     вальмя+N+SP+Ill+Indef+Foc: вальмяска
     вальмя+N+SP+Prl+Indef+Foc: вальмявавок
     вальмя+N+SP+Tra+Indef+Foc: вальмякска
     вальмя+N+Sg+Nom+PxSg1+Foc: вальмязевок
     вальмя+N+Pl+Nom+PxSg1+Foc: вальмяневок
     вальмя+N+Sg+Gen+PxSg1+Foc: вальмязеньге
     вальмя+N+Pl+Gen+PxSg1+Foc: вальмяненьге
     вальмя+N+Sg+Dat+PxSg1+Foc: [вальмязендивок, вальмязтивок, вальмязендиге, вальмязтиге, вальмязендинге, вальмязтинге]
     вальмя+N+Pl+Dat+PxSg1+Foc: [вальмянендивок, вальмянендиге, вальмянендинге]
     вальмя+N+SP+Abl+PxSg1+Foc: вальмядонга
     вальмя+N+SP+Abe+PxSg1+Foc: вальмяфтомонга
     вальмя+N+SP+Cmpr+PxSg1+Foc: вальмяшканга
     вальмя+N+SP+Ine+PxSg1+Foc: вальмясонга
     вальмя+N+SP+Ela+PxSg1+Foc: вальмястонга
     вальмя+N+SP+Ill+PxSg1+Foc: вальмязонга
     вальмя+N+SP+Prl+PxSg1+Foc: вальмяванга
     вальмя+N+Sg+Nom+PxSg2+Foc: вальмяцевок
     вальмя+N+Pl+Nom+PxSg2+Foc: вальмятневок
     вальмя+N+Sg+Gen+PxSg2+Foc: вальмяценьге
     вальмя+N+Pl+Gen+PxSg2+Foc: вальмятненьге
     вальмя+N+SP+Abl+PxSg2+Foc: вальмядотка
     вальмя+N+SP+Abe+PxSg2+Foc: вальмяфтомотка
     вальмя+N+SP+Cmpr+PxSg2+Foc: вальмяшкатка
     вальмя+N+SP+Ine+PxSg2+Foc: вальмясотка
     вальмя+N+SP+Ela+PxSg2+Foc: вальмястотка
     вальмя+N+SP+Ill+PxSg2+Foc: вальмязтка
     вальмя+N+SP+Prl+PxSg2+Foc: вальмяватка
     вальмя+N+Sg+Nom+PxSg3+Foc: вальмяцка
     вальмя+N+Pl+Nom+PxSg3+Foc: вальмянзовок
     вальмя+N+Sg+Gen+PxSg3+Foc: вальмянцка
     вальмя+N+Pl+Gen+PxSg3+Foc: вальмянзонга
     вальмя+N+Sg+Dat+PxSg3+Foc: вальмянцтывок
     вальмя+N+Pl+Dat+PxSg3+Foc: вальмянзондывок
     вальмя+N+SP+Abl+PxSg3+Foc: вальмядонзовок
     вальмя+N+SP+Abe+PxSg3+Foc: вальмяфтомонзовок
     вальмя+N+SP+Cmpr+PxSg3+Foc: вальмяшканзовок
     вальмя+N+SP+Ine+PxSg3+Foc: вальмясонзовок
     вальмя+N+SP+Ela+PxSg3+Foc: вальмястонзовок
     вальмя+N+SP+Ill+PxSg3+Foc: вальмязонзовок
     вальмя+N+SP+Prl+PxSg3+Foc: вальмяванзовок
     вальмя+N+SP+Nom+PxPl1+Foc: вальмянькевок
     вальмя+N+SP+Gen+PxPl1+Foc: вальмяньконьге
     вальмя+N+SP+Dat+PxPl1+Foc: [вальмянькондивок, вальмянькондиге, вальмянькондинге]
     вальмя+N+SP+Abl+PxPl1+Foc: вальмядонковок
     вальмя+N+SP+Abe+PxPl1+Foc: вальмяфтомонковок
     вальмя+N+SP+Cmpr+PxPl1+Foc: вальмяшканковок
     вальмя+N+SP+Ine+PxPl1+Foc: вальмясонковок
     вальмя+N+SP+Ela+PxPl1+Foc: вальмястонковок
     вальмя+N+SP+Ill+PxPl1+Foc: вальмязонковок
     вальмя+N+SP+Prl+PxPl1+Foc: вальмяванковок
     вальмя+N+SP+Nom+PxPl2+Foc: вальмянтевок
     вальмя+N+SP+Gen+PxPl2+Foc: вальмянтеньге
     вальмя+N+SP+Dat+PxPl2+Foc: [вальмянтендивок, вальмянтендиге, вальмянтендинге]
     вальмя+N+SP+Abl+PxPl2+Foc: вальмядонтовок
     вальмя+N+SP+Abe+PxPl2+Foc: вальмяфтомонтовок
     вальмя+N+SP+Cmpr+PxPl2+Foc: вальмяшкантовок
     вальмя+N+SP+Ine+PxPl2+Foc: вальмясонтовок
     вальмя+N+SP+Ela+PxPl2+Foc: вальмястонтовок
     вальмя+N+SP+Ill+PxPl2+Foc: вальмязонтовок
     вальмя+N+SP+Prl+PxPl2+Foc: вальмявантовок
     вальмя+N+SP+Nom+PxPl3+Foc: вальмясновок
     вальмя+N+SP+Gen+PxPl3+Foc: вальмяснонга
     вальмя+N+SP+Dat+PxPl3+Foc: вальмяснондывок
     вальмя+N+SP+Abl+PxPl3+Foc: вальмядостка
     вальмя+N+SP+Abe+PxPl3+Foc: вальмяфтомостка
     вальмя+N+SP+Cmpr+PxPl3+Foc: вальмяшкастка
     вальмя+N+SP+Ine+PxPl3+Foc: вальмясостка
     вальмя+N+SP+Ela+PxPl3+Foc: вальмястостка
     вальмя+N+SP+Ill+PxPl3+Foc: вальмязостка
     вальмя+N+SP+Prl+PxPl3+Foc: вальмявастка
     вальмя+N+Pl+Nom+Indef+Foc: вальмятка
     вальмя+N+Sg+Nom+Def+Foc: вальмяське
     вальмя+N+Sg+Gen+Def+Foc: вальмятьке
     вальмя+N+Sg+Dat+Def+Foc: [вальмятивок, вальмятиге, вальмятинге]
     вальмя+N+Pl+Nom+Def+Foc: вальмятневок
     вальмя+N+Pl+Gen+Def+Foc: вальмятненьге
     вальмя+N+Pl+Dat+Def+Foc: [вальмятнендивок, вальмятнендиге, вальмятнендинге]
